【裁判字號】    88,易,2043
【裁判日期】    900129
【裁判案由】    公平交易法等
【裁判全文】
臺灣臺北地方法院刑事判決                        八十八年度易字第二四三號
    公  訴  人  臺灣臺北地方法院檢察署檢察官
    被      告  甲○○
    選任辯護人  吳啟孝
                江國棟
右列被告因違反公平交易法案件，經檢察官提起公訴（八十八年度偵字第五六一三號
），本院判決如左：
    主  文
甲○○無罪。
    理  由
一、公訴意旨如起訴書所載。
二、按犯罪事實應依證據認定之，無證據不得推定其犯罪事實；又不能證明被告犯罪
    者，應諭知無罪之判決，刑事訴訟法第一百五十四條、第三百零一第一項條分別
    定有明文。訊據被告甲○○堅決否認有公訴人所指之販賣仿冒背包之行為，辯稱
    所販賣之背包係向謝辰謠所購買，謝辰謠向伊說係由韓國進口，並提出證明書為
    證等詞。謝辰謠則到庭證稱確實有進口告訴人品牌之背包賣給被告，背包來源則
    係委託韓國及新加坡華謠在當地代理店購買後再郵寄回台灣，賣給被告的是韓國
    貨等語，並提出買賣單據為證。而公訴人認被告明知係仿冒品而販賣，僅以被告
    不懂韓文即認被告知悉係仿冒品云云。按商標法第六十三條係處罰行為人明知為
    仿冒商標之商品而販賣為構成要件，如不能證明行為人係明知，即不能以該罪相
    繩。本件姑不論所扣案之背包是否為仿冒品，被告確係向證人謝辰謠所購買，而
    謝辰謠本身係販賣運動用品，謝辰謠復證稱商品來源係委託韓國華僑在當地代理
    店所購買，並提出買賣單據為憑，足認被告向謝辰謠購買時係相信為真品，至於
    被告不懂韓文一節，正因為被告不懂韓文，故無從分辨謝辰謠所提出之單據是否
    真實，此更足以證明被告確係相信所購買者為真品，公訴人僅以被告不懂韓文而
    認定明知所購買者為仿冒品，尚嫌率斷。綜合上述，本件扣案之背包雖經告訴人
    在我國之代理商偉盟國際公司鑑定為仿冒品，縱認其鑑定可信，然無確實證據證
    明被告明知係仿冒品而向謝辰謠購買販售，即不能認有違反商標法第六十三條之
    罪，故不能證明被告犯罪，此外，無其他積極證據足認被告有何違反商標法第六
    十三條之罪，揆諸首揭說明，應為無罪之諭知。
三、至於公訴人認被告違反公平交易法部分，新該法已修正違反第二十條之行為應先
    經行政處罰仍未改善方得處以刑法，故本案已無違反舊法第三十五條而應課以刑
    責之情形，附此敘明。
四、據上論斷，應依刑事訴訟法第三百零一條第一項，判決如主文。
本案經檢察官戴東麗到庭執行職務
中    華    民    國      九十      年     一    月     二十九      日
                                      臺灣臺北地方法院刑事第二庭
                                          法  官  曾  正  龍
右正本證明與原本無異。
如不服本判決，應於判決送達後十日內，向本院提出上訴狀。
                                          書記官  彭  自  青
中    華    民    國      九十        年     二      月       二      日


司法院資訊處製作；財團法人民間司法改革基金會備份。
